臺灣臺南地方法院民事裁定
111年度護字第239號
聲  請  人  臺南市政府社會局

法定代理人  陳榮枝



相  對  人  李Ａ    姓名年籍住所詳附件
            李Ｂ    姓名年籍住所詳附件
法定代理人  李Ｃ    姓名年籍住所詳附件
上列當事人間聲請延長安置事件，本院裁定如下：
    主  文
一、准將相對人李Ａ、李Ｂ自民國111年10月24日起至民國112年1
    月23日止延長安置3個月。
二、聲請程序費用新臺幣1,000元由相對人負擔。
    理  由
一、按兒童及少年有下列各款情形之一者，直轄市、縣(市)主管
    機關應予保護、安置或為其他處置；必要時得進行緊急安置
    ：㈠兒童及少年未受適當之養育或照顧。㈡兒童及少年有立即
    接受醫療之必要，而未就醫。㈢兒童及少年遭受遺棄、身心
    虐待、買賣、質押，被強迫或引誘從事不正當之行為或工作
    。㈣兒童及少年遭受其他迫害，非立即安置難以有效保護；
    直轄市、縣（市）主管機關依前條規定緊急安置時，應即通
    報當地地方法院及警察機關，並通知兒童及少年之父母、監
    護人，但其無父母、監護人或通知顯有困難時，得不通知之
    ；緊急安置不得超過72小時，非72小時以上之安置不足以保
    護兒童及少年者，得聲請法院裁定繼續安置。繼續安置以3
    個月為限；必要時，得聲請法院裁定延長之，每次得聲請延
    長3個月。兒童及少年福利與權益保障法第56條第1項、第57
    條第1項及第2項分別定有明文。
二、聲請意旨略以：相對人李Ａ、李Ｂ於民國111年7月21日起經聲
    請人緊急安置，嗣向本院聲請裁定繼續安置至111年10月23
    日止。繼續安置期間，相對人經早療評估語言、肢體及認知
    皆有發展遲緩，其法定代理人李Ｃ雖配合強制性親職教育課
    程執行，然對相對人發展階段及照顧需求認知不足；再者，
    李Ｃ與其同居人親密關係衝突頻仍，李Ｃ亦無合適親屬可提供
    照顧資源，評估李Ｃ雖有意願接手相對人後續照顧，惟照顧
    計畫、親屬資源均有待建構及提升。綜上考量，為維護相對
    人身心健全發展、生活行為規範建立及身心議題之評估與處
    理，爰依兒童及少年福利與權益保障法第57條第2項規定，
    聲請准予自111年10月24日起至112年1月23日止延長安置相
    對人3個月等語。
三、經查，聲請人主張之上情，此經本院依職權調取前案查詢索
    引卡、前案相關卷宗核閱無訛，且有聲請人提出之安置評估
    報告表1份在卷可稽，堪信聲請人之主張為真實。本院審酌
    相對人尚未成年，自我保護能力不足，其法定代理人李Ｃ之
    親職功能仍有待持續提升，且目前無其他適當親屬可提供照
    顧上之協助，故為維護相對人之最佳利益，本院認本件有延
    長安置之必要。是聲請人聲請自111年10月24日起至112年1
    月23日止延長安置相對人3個月，與首揭法條規定尚無不合
    ，應予准許。
四、依家事事件法第97條，非訟事件法第21條第2項、第24條第1
    項，民事訴訟法第78條，裁定如主文。
中　　華　　民　　國　　111 　年　　10　　月　　27　　日
                  家事法庭  法  官  游育倫
以上正本係照原本作成。
如對本裁定抗告須於裁定送達後10日內向本院提出抗告狀。
中　　華　　民　　國　　111 　年　　10　　月　　27　　日
                            書記官 李鎧安